臺灣高雄地方法院刑事判決　　　　　　 94年度簡上緝字第5號
上　訴　人　臺灣高雄地方法院檢察署檢察官
被　　　告　甲○○
右上訴人因被告竊盜案件，不服臺灣高雄地方法院93年度簡字第
4653號案件93年10月13日之第一審判決（聲請簡易判決處刑：93
年度偵字第16021 號），提起上訴，及移送併辦（94年度偵字第
5047號、93年度速偵字第1767號、93年度偵字第21944 號、93年
度速偵字第1993號、94年度速偵字第9409號、94年度速偵字第97
6 號、94年度速偵字第1010號），本院合議庭認不得以簡易判決
處刑，改依通常程序為第一審之審判，判決如左：
    主  文
原判決撤銷。
甲○○共同連續竊盜，處有期徒刑壹年陸月。如附表一編號五、
六、七、八、九所示扣案之鑰匙共伍支沒收之。
    事  實
一、甲○○基於意圖為自己不法所有之概括犯意，自93年8 月4
    日日18時許起，至94年5 月20日中午12時止，分別於如附表
    一所示之時間、地點，或分別與葉國慶或張春妃基於共同犯
    意之聯絡，或獨自一人，以如附表一所示之犯罪方法，竊取
    如附表一所示被害人所有之財物後，再於如附表二所示之銷
    贓時間、地點，出賣予如附表二所示不知情之銷售對象，而
    得款新台幣（下同）1050元至3500元不等（如附表二所示）
    。嗣於附表二所示之查獲時間、地點，分別為警查獲。
二、案經高雄市政府警察局楠梓分局、左營分局、三民第一分局
    、高雄縣警察局岡山分局報告臺灣高雄地方法院檢察署檢察
    官偵查後聲請逕以簡易判決處刑暨移送請求併辦，本院合議
    庭認不得以簡易判決處刑，改依通常程序為第一審審理。
    理  由
一、訊據被告甲○○坦承有於附表一所示之時間、地點竊取該財
    物等情不諱，及如附表二所示之銷贓事實，並為警查獲等不
    諱，核與各該被害人指述情節相符，復有如附表一所示之扣
    案鑰匙及附表二所示其他證據足資佐證，本件事證明確，被
    告犯行，足堪認定。
二、核被告甲○○所為，係犯刑法第320 條第1 項之竊盜罪。被
    告與葉國慶、張春妃間，就附表一編號二、四、五、六所示
    之犯行，分別有犯意之聯絡及行為之分擔，應依共同正犯之
    規定論處。被告先後多次竊盜犯行，時間緊接，犯罪構成要
    件相同，顯係基於概括犯意反覆為之，為連續犯，應依刑法
    第56條之規定論以一罪，並加重其刑。公訴人雖僅就被告如
    附表一編號一、二犯罪事實部分聲請逕以簡易判決處刑，惟
    按檢察官就犯罪事實一部起訴者，其效力及於全部，刑事訴
    訟法第267 條定有明文。本件被告其餘之竊盜犯罪事實，與
    前揭論罪科刑部分，有連續犯之裁判上一罪關係，是以，本
    院自應一併加以審判。原審以被告罪證明確，予以論罪科刑
    ，固非無見，惟原判決僅就被告所犯如附表一所示編號一、
    二、四部分之竊盜犯行加以審判，而未及就被告所為如附表
    一所示其餘竊盜犯行一併審理，尚有未洽，上訴人上訴意旨
    執此指摘原判決不當，為有理由，自應由本院將原判決予以
    撤銷改判。爰審酌被告不思以己力獲取所需，卻任意竊取他
    人財物，其行竊次數達九次之多，造成被害人之損失頗鉅，
    及被告犯後已坦承之犯行，非無悔意，及其犯罪手段、所得
    財物價值與其他一切情狀，量處如主文所示之刑，以示懲儆
    。如附表一編號五、六、七、八、九所示扣案之鑰匙共5 支
    ，為被告所有且係供犯罪所用之物，應依刑法第38條第1 項
    第2款之規定沒收之。
三、按檢察官聲請以簡易判決處刑之案件，經法院認為有第451
    條之1第4項但書之情形者，應適用通常訴訟程序審判之，刑
    事訴訟法第452條定有明文；且對於簡易判決之上訴，準用
    刑事訴訟法第3編第1章及第2章之規定。管轄第二審之地方
    法院合議庭受理簡易判決上訴案件，應依通常程序審理。其
    認案件有刑事訴訟法第452條之情形者，應撤銷原判決，逕
    依通常程序為第一審判決，法院辦理刑事訴訟簡易程序案件
    應行注意事項第14項亦有規定；查本案本院於審判中發現被
    告尚有其他具裁判上一罪即併案部分之犯罪事實，不宜量處
    六月以下之有期徒刑，足認檢察官之聲請簡易判決處刑為不
    適當，而有刑事訴訟法第451條之1第4項但書第2款之情形，
    依前揭法律規定，應由本院合議庭逕依通常程序審理後，而
    為第一審之判決，檢察官或被告如不服本判決，仍得於法定
    上訴期間內，向管轄之第二審法院提起上訴，附此敘明。
據上論斷，應依刑事訴訟法第455條之1第1項、第3項、第452 條
、第451條之1第4項但書第2款、第369條第1項前段、第364條、
第299 條第1 項前段，刑法第28條、第56條、第320 條第1 項、
第38條第1 項第2 款，罰金罰鍰提高標準條例第1 條前段，判決
如主文。
中　　華　　民　　國　　94　　年　　6 　　月　　30　　日
                  刑事第十庭  審判長法官  張世賢
                                    法官  呂曾達
                                    法官  王啟明
以上正本證明與原本無異。
如不服本判決，應於收受送達後10日內向本院提出上訴書狀。
中　　華　　民　　國　　94　　年　　6 　　月　　30　　日
　　　　　　　　　　　　　　　　　  書記官 陳心儀
附錄所犯法條：
中華民國刑法第320條：
(普通竊盜罪、竊佔罪)
意圖為自己或第三人不法之所有，而竊取他人之動產者，為竊盜
罪，處5 年以下有期徒刑、拘役或500 元以下罰金。
意圖為自己或第三人不法之利益，而竊佔他人之不動產者，依前
項之規定處斷。
前二項之未遂犯罰之。
